【裁判字號】    95,交訴,57
【裁判日期】    950504
【裁判案由】    過失致死
【裁判全文】
臺灣臺中地方法院刑事判決              95年度交訴字第57號
公  訴  人  臺灣臺中地方法院檢察署檢察官
被      告  乙○○
上列被告因過失致死等案件，經檢察官提起公訴（95年偵字第86
號），本院合議庭裁定由受命法官獨任進行簡式審判程序，判決
如下：
    主  文
乙○○因過失致人於死，處有期徒刑柒月；又駕駛動力交通工具
肇事，致人死亡而逃逸，處有期徒刑拾月。應執行有期徒刑壹年
貳月。緩刑肆年。
    事  實
一、乙○○於民國九十四年十一月五日十八時二十五分許（起訴
    書誤為四十分），駕駛車牌號碼ＯＪ－３３７６號自小客車
    ，沿臺中縣沙鹿鎮○○路由北往南方向行駛，於行車接近上
    開路段與北中路路口處時，其原應注意汽車駕駛人駕駛汽車
    ，應遵守道路交通標誌、標線、號誌之指示，汽車行駛時，
    駕駛人應注意車前狀況，並隨時採取必要之安全措施，且汽
    車行近行人穿越道前，應減速慢行，遇有行人穿越時，無論
    有無交通警察指揮或號誌指示，均應暫停讓行人先行通過，
    而依當時，天氣晴、夜間有照明、柏油路面乾燥無缺陷、無
    障礙物、視距良好，乙○○並無不能注意之情形，竟因低頭
    撿拾掉落在駕駛座腳踏板上之手機，而未注意其前方路口之
    號誌已變換為紅燈，仍貿然以八十公里（速限五十公里）之
    高速行駛通過行人穿越道進入該路口。適有紀玉純依燈號沿
    北中路由西往東方向，步行行人穿越道行至乙○○之自小客
    車前方，乙○○因不及反應，其所駕駛之自小客車直接撞擊
    紀玉純，致紀玉純因此受傷倒地，並受有顱腦損傷、胸髖部
    挫傷合併骨盆、下肢骨折等傷害。詎乙○○明知已駕車肇事
    ，且對紀玉純因此撞擊可能發生死亡之結果，有所預見，竟
    未下車查看及採取必要之救護措施，仍基於肇事逃逸之故意
    而迅速駕車駛離現場。紀玉純經路人報警送醫急救後，仍因
    外傷性休克於同日十八時四十六分許到達醫院前，即不治死
    亡。乙○○逃逸後，因內心愧疚，乃於翌日上午十一時三十
    分許，在職司犯罪偵查之公務員尚未發覺其過失致死及肇事
    逃逸犯行前，主動至臺中縣警察局沙鹿分駐所自首而接受裁
    判。
二、案經臺灣臺中地方法院檢察署檢察官相驗後自動檢舉簽分及
    臺中縣警察局清水分局報告臺灣臺中地方法院檢察署檢察官
    偵查起訴。
    理  由
一、訊據被告乙○○對於上開時、地駕車肇事致被害人紀玉純死
    亡，並於肇事後駕車逃逸之犯罪事實均坦承不諱，核與被害
    人之父甲○○於警詢及偵查中之指訴，及證人陳維隆於警詢
    時證述之情節，均相符合，並有現場照片六張、道路交通事
    故現場圖、道路交通事故調查報告表（一）（二）、車號查
    詢汽車車籍資料等附卷可稽。另本件車禍被害人紀玉純因此
    次車禍受傷死亡之事實，則有光田綜合醫院法醫參考病例摘
    要存卷可查，復經臺灣臺中地方法院檢察署檢察官督同檢驗
    員相驗屬實，制有相驗屍體證明書、相驗筆錄、驗斷書及相
    驗照片在卷可憑。按汽車駕駛人駕駛汽車，應遵守道路交通
    標誌、標線、號誌之指示，汽車行駛時，駕駛人應注意車前
    狀況，並隨時採取必要之安全措施，且汽車行近行人穿越道
    前，應減速慢行，遇有行人穿越時，無論有無交通警察指揮
    或號誌指示，均應暫停讓行人先行通過，道路交通安全規則
    第九十條、第九十四條第三項、第一百零三條分別定有明文
    ，被告駕車自應為前揭之注意。而依卷附之道路交通事故調
    查報告表（一）所載，本件事故發生當時，天氣晴、夜間有
    照明、柏油路面乾燥無缺陷、亦無障礙物、視距良好，依當
    時情形，被告並無不能注意之情事，竟低頭撿拾掉落在駕駛
    座腳踏板上之手機，而疏未注意及此，仍貿然以八十公里之
    高速，在速限五十公里之路段，闖紅燈進入上開交岔路口，
    以致肇事撞及被害人，堪認被告違反上開注意義務之駕車行
    為，顯有過失。綜上，被告所為上開自白，應與事實相符，
    堪予採信。再者，被害人確因本件車禍肇致顱腦損傷、胸髖
    部挫傷合併骨盆、下肢骨折，進而導致外傷性休克，終至死
    亡，則被告過失駕車肇事行為，與被害人之死亡結果間，自
    具有相當因果關係。又按汽車駕駛人駕駛汽車肇事致人受傷
    或死亡，應即採取救護或其他必要措施，並向警察機關報告
    ，不得駛離或逃逸，九十四年十二月二十八日修正前之道路
    交通管理處罰條例第六十二條定有明文。本件被告駕駛車輛
    撞擊被害人時，已對被害人當場受傷一節，有所認識，並對
    被害人可能因此發生死亡之結果，有所預見，竟未採取任何
    救護或其他必要措施，更未向警察機關報告，即逕行駕車離
    去，其肇事致人死亡而逃逸之情狀，已甚灼然。綜上所陳，
    被告上開過失致人於死及肇事致人死亡而逃逸之犯行，均事
    證明確，均堪認定。
二、核被告所為，係犯刑法第二百七十六條第一項之過失致死罪
    及同法第一百八十五條之四之肇事逃逸罪。被告所犯上開二
    罪間，犯意各別，行為互異，應予分論併罰。又被告為汽車
    駕駛人，行經行人穿越道，不依規定讓行人優先通行，因而
    致人死亡，依法應負刑事責任，所犯刑法第二百七十六條第
    一項之過失致死罪部分，應依道路交通管理處罰條例第八十
    六條第一項之規定加重其刑。又被告於肇事後，在職司犯罪
    偵查之公務員尚未發覺其過失致死及肇事逃逸犯行前，主動
    至臺中縣警察局沙鹿分駐所自首而接受裁判，此有臺中縣警
    察局清水分局處理相驗案件初步調查報告暨報驗書、臺中縣
    警察局一一０受理案件回報單、臺中縣警察局清水分局沙鹿
    分駐所之被告警詢筆錄各一份在卷可佐，核與自首要件相符
    ，所犯上開二罪均應依刑法第六十二條前段規定，減輕其刑
    ，其中過失致死罪部分並依法先加後減之。爰審酌被告前無
    任何犯罪紀錄，有臺灣臺中地方法院檢察署刑案資料查註紀
    錄表、臺灣高等法院被告前案紀錄表各一份可按，素行良好
    ，其本次駕車肇事之過失程度嚴重，且於肇事後棄被害人於
    不顧，被害人係因本件車禍事故而死亡，所生之損害嚴重，
    惟念其犯罪後業與被害人家屬達成和解，且賠償完畢，有臺
    中縣沙鹿鎮調解委員會調解書一紙附卷可稽，犯後態度尚稱
    良好等一切情狀，分別量處如主文所示之刑，並定其應執行
    之刑。末查，被告前未曾受有期徒刑以上刑之宣告，已如前
    述，被告因一時失慮致罹法典，除自首犯行，並與被害人家
    屬達成和解，賠償損害，足見深具悔悟，其經此偵審教訓，
    當知謹慎而無再犯之虞，本院認所宣告之刑，以暫不執行為
    宜，爰併宣告緩刑四年，以勵自新。
據上論斷，應依刑事訴訟法第二百七十三條之一第一項、第二百
九十九條第一項前段，道路交通管理處罰條例第八十六條第一項
，刑法第二百七十六條第一項、第一百八十五條之四、第五十一
條第五款、第六十二條前段、第七十四條第一款，罰金罰鍰提高
標準條例第一條前段，判決如主文。
案經檢察官丙○○到庭執行職務
中    華    民    國    95    年    5     月    4     日
                      交通法庭  法  官  莊嘉蕙
以上正本證明與原本無異。
如不服本判決，應於送達後十日內向本院提出上訴狀（須附繕本
），上訴於臺灣高等法院臺中分院。
                                書記官  魏愛玲
中    華    民    國    95    年    5     月    4     日
附錄論罪科刑法條
刑法第二百七十六條
因過失致人於死者，處二年以下有期徒刑、拘役或二千元以下罰
金。
從事業務之人，因業務上之過失犯前項之罪者，處五年以下有期
徒刑或拘役，得併科三千元以下罰金。
刑法第一百八十五條之四
駕駛動力交通工具肇事，致人死傷而逃逸者，處六月以上五年以
下有期徒刑。


司法院資訊處製作；財團法人民間司法改革基金會備份。
